【裁判字號】    90,附民,245
【裁判日期】    901204
【裁判案由】    竊盜
【裁判全文】
臺灣板橋地方法院刑事附帶民事訴訟判決              九十年度附民字第二四五號
    原      告  冠隆國際有限公司
    法定代理人  丁○○○
    訴訟代理人  丙○○
    被      告  乙○○
右列被告因九十年度易字第一三五九號竊盜案件，經原告提起附帶民事訴訟，本院判
決如左：
    主  文
被告應給付原告新台幣捌拾玖萬伍仟元及自民國九十年六月二十四日起至清償日止，
按週年利率百分之五計算之利息。
本判決於原告以新台幣參拾萬元為被告供擔保後得假執行。
    事  實
一、原告方面：
  (一)聲明：除供擔保金額外，餘如主文所示。
  (二)陳述：被告乙○○於民國（下同）八十九年十一月二十七日晚間十一時至十二時
    許，侵入原告公司行竊該公司所有之彰化第五信用合作社東方分社，票號000
    0000、0000000號，面額新台幣（下同）六十九萬八千四百元、十九
    萬六千六百元支票二紙，得手後持交甲○○（業經審結）兌現得款朋分花用，應
    負共同侵權行為之損害賠償責任。證據：均引用刑事九十年度易字第一三五九號
    卷證資料。
二、被告於審理時並未到庭陳述，然於前次訊問時表明對原告訴之聲明為自認。
    理  由
一、本件原告主張被告乙○○竊取其所有之支票兩紙，面額如主文所示金額，被告應
    負侵權行為損害賠償責任。被告雖就原告之訴為認諾，惟依刑事訴訟法第四百九
    十一條第八款之規定，認諾於刑事附帶民事訴訟程序並未準用，然被告既表示對
    原告所主張之事實不爭執，應認其為就事實部分之自認，此外復有刑事判決卷證
    可稽，原告之主張堪信為真實。
二、按因故意、過失不法侵害他人權利者，應負損害賠償之責，故意以背於善良風俗
    之方法，加損害於他人者，亦同，民法第一百八十四條第一項定有明文，又數人
    共同不法侵害他人之權利者，連帶負損害賠償責任，同法第一百八十五條第一項
    前段亦定有明文。本件被告與甲○○共同故意侵害原告之權利並致損害，自應負
    損害賠償責任，是原告請求如主文第一項所示之金額及利息部分，為有理由，應
    予准許。原告陳明願供擔保，聲請宣告假執行，經核無並不合，爰酌定相當擔保
    金額准許之。
三、被告經合法傳喚無正當理由不到庭，爰依刑事訴訟法第四百九十七條之規定不待
    其陳述而為判決。
據上論結：原告之訴為有理由，依刑事訴訟法第四百九十一條第十款，民事訴訟法第
三百九十條第一項，判決如主文。
中      華      民      國    九十      年     十二     月      四      日
                                          法  官    蕭  一  弘
右正本證明與原本無異。
如不服本判決，應於判決送達後十日內，向本院提出上訴狀。
                                          書記官    郭  玉  芬
中      華      民      國    九十      年     十二     月      十      日


司法院資訊處製作；財團法人民間司法改革基金會備份。
